臺灣臺南地方法院刑事判決
111年度易字第473號
公  訴  人  臺灣臺南地方檢察署檢察官
被      告  涂光枏


上列被告因侮辱案件，經檢察官提起公訴（111年度偵字第275號
），被告於本院審理時為有罪之陳述，本院裁定以簡式審判程序
進行審理，判決如下：
    主  文
涂光枏犯公然侮辱罪，處拘役拾伍日，如易科罰金，以新臺幣壹
仟元折算壹日。
    犯罪事實
一、涂光枏與徐文福係鄰居，蘇沛瑜則係徐文福之朋友。涂光枏
    與徐文福間前因住處產生白蟻之事有所爭執，涂光枏竟基於
    公然侮辱之犯意，於民國110年11月13日14時30分許，在徐
    文福位於臺南市○○區○○路0段000巷00號住處前，於不特定多
    數人得以共見共聞之情形下，以「幹你娘操你媽」之語辱罵
    徐文福、蘇沛瑜，足以貶損徐文福、蘇沛瑜之人格及社會評
    價。
二、案經徐文福訴由臺南市政府警察局歸仁分局報告暨蘇沛瑜訴
    由臺灣臺南地方檢察署檢察官偵查起訴。
    理  由
壹、程序事項
    本件被告所犯者，非死刑、無期徒刑、最輕本刑為3年以上
    有期徒刑之罪或高等法院管轄第一審案件，其於本院審理時
    就被訴事實為有罪之陳述，經法官告知其簡式審判程序之旨
    ，並聽取公訴人、被告之意見後，本院爰依刑事訴訟法第27
    3條之1第1項之規定，裁定以簡式審判程序進行審理。
貳、實體事項
一、上開犯罪事實，業據被告於本院審理時坦承不諱，核與證人
    即告訴人徐文福、蘇沛瑜、證人陳韋君、楊駿宥於警詢時、
    偵查中之證述情節相符，並有臺灣臺南地方檢察署檢察官勘
    驗報告1份在卷可稽，足認被告上開自白與事實相符，堪以
    採信。是本案事證明確，被告犯行堪以認定，應依法論罪科
    刑。
二、核被告所為，則係犯刑法第309條第1項之公然侮辱罪。被告
    以一辱罵行為公然侮辱告訴人徐文福、蘇沛瑜，觸犯數罪名
    ，為想像競合犯，應依刑法第55條規定，從一重處斷。爰審
    酌被告之犯罪動機、素行、犯罪方法及所生結果、智識程度
    、家庭經濟狀況（詳本院卷第65頁），迄未與告訴人和解、
    於本院審理時坦承犯行等一切情狀，量處如主文所示之刑，
    並諭知易科罰金之折算標準。
據上論斷，應依刑事訴訟法第299條第1項前段、第273條之1第1
項，刑法第309條第1項、第55條、第41條第1項前段，刑法施行
法第1條之1第1項，判決如主文。
本案經檢察官吳維仁提起公訴，檢察官李佳潔到庭執行職務。
中　　華　　民　　國　　111 　年　　7 　　月　　26　　日
　　　　　　　　　刑事第六庭    法　官　陳鈺雯
以上正本證明與原本無異。
如不服本判決應於收受送達後20日內向本院提出上訴書狀，並應
敘述具體理由。其未敘述上訴理由者，應於上訴期間屆滿後20日
內向本院補提理由書( 均須按他造當事人之人數附繕本) 「切勿
逕送上級法院」。
                                書記官  洪儀珊　
中　　華　　民　　國　　111 　年　　7 　　月　　27　　日
附錄本案論罪科刑法條：
刑法第309條
公然侮辱人者，處拘役或九千元以下罰金。
以強暴犯前項之罪者，處一年以下有期徒刑、拘役或一萬五千元
以下罰金。